【裁判字號】    99,易,1409
【裁判日期】    990621
【裁判案由】    竊盜
【裁判全文】
臺灣板橋地方法院刑事判決              99年度易字第1409號
公  訴  人  臺灣板橋地方法院檢察署檢察官
被      告  乙○○
上列被告因竊盜案件，經檢察官提起公訴（99年度偵字第10484
號），被告於本院準備程序進行中就被訴事實為有罪之陳述，經
本院告知簡式審判程序意旨，並聽取公訴人、被告之意見後，本
院裁定依簡式審判程序審理，判決如下：
    主  文
乙○○犯侵入住宅罪，累犯，處有期徒刑參月；又犯踰越安全設
備竊盜罪，累犯，處有期徒刑捌月；又犯侵入住宅罪，累犯，處
有期徒刑參月；又犯踰越安全設備竊盜罪，累犯，處有期徒刑捌
月；又犯侵入住宅罪，累犯，處有期徒刑參月；又犯毀越安全設
備竊盜，未遂，累犯，處有期徒刑肆月。應執行有期徒刑壹年拾
月。
    事  實
一、乙○○前曾於民國96年間，因施用毒品案件，經臺灣士林地
    方法院以97年度訴字第91號（起訴書誤載為97年度訴字第97
    號）判處有期徒刑7 月確定；另因施用毒品案件，經本院以
    96年度訴字第4701號判處有期徒刑7 月確定；上開2 罪，經
    臺灣士林地方法院以97年度聲字第783 號裁定定其應執行刑
    為有期徒刑1 年確定，其入監服刑，嗣於98年2 月26日因縮
    短刑期假釋出監並交付保護管束，於98年4 月27日因假釋期
    滿未經撤銷，所餘刑期以已執行完畢論。詎猶不知悔改，竟
    意圖為自己不法之所有，分別為下列行為：
  (一)於99年3 月17日中午某時許，乙○○利用其位於臺北縣蘆洲
    市○○路552 號4 樓之住處與甲○○位於同上市○○路556
    號4 樓之住處屬連棟住宅相通，先至其上開住處頂樓，復由
    該處直接進入甲○○之住處頂樓，再藉天花板之逃生孔道，
    以攀爬木梯之方式翻越金屬欄杆，無故進入甲○○之住處陽
    台，並以雙手使陽台落地窗脫軌後，侵入屋內竊取甲○○所
    有之金牌1 面、金鍊2 條，得手後逃逸，變賣供己花用。
  (二)於同年月26日中午某時許，乙○○利用其前開住處與甲○○
    上揭住處屬連棟住宅相通，先至其上開住處頂樓，復由該處
    直接進入甲○○之住處頂樓，再藉天花板之逃生孔道，以攀
    爬木梯之方式翻越金屬欄杆，無故進入甲○○之住處陽台，
    並以雙手使陽台落地窗脫軌後，侵入屋內竊取甲○○所有之
    乾坤圈及火尖槍，得手後逃逸。
  (三)於同年月30日下午1 時30分許，以不詳之方式破壞房間之鐵
    窗後（毀損部分未據告訴），攀爬房間鐵窗，無故侵入丙○○位於同上市○○路568 號4 樓之住處，徒手翻找屋內電腦
    桌，欲著手行竊之際，為丙○○察覺，即報警處理，經警當
    場查獲，始悉上情。
二、案經甲○○、丙○○訴由臺北縣政府警察局蘆洲分局報請臺
    灣板橋地方法院檢察署檢察官偵查起訴。
    理  由
一、按除被告所犯為死刑、無期徒刑、最輕本刑為三年以上有期
    徒刑之罪或高等法院管轄第一審案件者外，於第一次審判期
    日前之準備程序進行中，被告先就被訴事實為有罪之陳述時
    ，審判長得告知被告簡式審判程序之旨，並聽取當事人、代
    理人、辯護人及輔佐人之意見後，裁定進行簡式審判程序，
    刑事訴訟法第273 條之1 第1 項定有明文。經核本件被告乙○○所犯係死刑、無期徒刑、最輕本刑為三年以上有期徒刑
    以外之罪，其於準備程序中就被訴之事實為有罪陳述，經法
    官告知簡式審判程序之旨，並聽取公訴人、被告之意見後，
    本院爰依首揭規定，合議裁定由受命法官獨任進行簡式審判
    程序，合先敘明。
二、認定犯罪事實所憑之證據及理由：
  (一)有關犯罪事實一(一)、(二)部分：
    上開犯罪事實，業據被告乙○○於警詢、偵查、本院準備程
    序及審理中坦認不諱（見99年度偵字第10484 號偵查卷宗第
    8 至9 頁及本院卷第18、21背面頁至22頁），並有證人甲○○於警詢中證述明確（見同上偵查卷宗第14至19頁），且有
    現場照片10張在卷可稽（見同上偵查卷宗第32至36頁）。
  (二)有關犯罪事實一(二)部分：
    上開犯罪事實，亦據被告乙○○於本院準備程序及審理中自
    白不諱（見本院卷第18、22背面頁），並有證人丙○○於警
    詢中證述綦詳（見同上偵查卷宗第11至12頁），另有現場照
    片8 張在卷可稽（見同上偵查卷宗第27至30頁）。
  (三)綜上所述，足認被告乙○○自白與事實相符，本件事證明確
    ，犯行洵堪認定。
三、按刑法第321 條第1 項第2 款之「門扇」專指門戶而言，而
    所謂「其他安全設備」，指門扇牆垣以外，依通常觀念足認
    防盜之一切設備而言，如門鎖、窗戶等，有最高法院45年臺
    上字第1443號、55年臺上字第547 號判例意旨可資參照。準
    此，非屬分隔住宅或建築物內外之間之出入口大門，而依通
    常觀念足認防盜之一切設備，諸如電網、鐵窗等，暨已經進
    入大門室內之住宅或建築物內部諸門，不論房間門、廚房門
    、通往陽台之落地鋁製玻璃門，因非分隔住宅或建築物內外
    之出入口大門，但依社會通常觀念仍足認為屬防閑之設備，
    自均係屬刑法竊盜罪所謂之「其他安全設備」。次按刑法第
    321 條第1 項第2 款所謂「其他安全設備」，係指除門扇牆
    垣以外，依通常觀念足認為防盜之一切設備而言（最高法院
    78年度台上字第4418號判決意旨參照）。再按毀壞門扇及安
    全設備之行為，乃係竊盜之加重要件行為，自無成立毀損之
    餘地。（最高法院83年度台上字第3856號判決意旨參照）。
    是有關犯罪事實一(一)、(二)所示之犯罪事實，均係犯刑法第30
    6 條第1 項之侵入住宅罪、同法第321 條第2 款之踰越安全
    設備竊盜罪（公訴意旨認被告係犯踰越門扇竊盜罪，容有誤
    會）；有關犯罪事實一(三)所示之犯罪事實，被告雖已著手竊
    盜行為之實施，惟未生竊盜之結果，其犯罪尚屬未遂，核其
    就犯罪事實一(三)所為，係犯刑法第306 條第1 項之侵入住宅
    罪、同法第321 條第2 款之毀越安全設備竊盜未遂罪（公訴
    意旨認被告係犯毀壞安全設備竊盜未遂罪，亦有誤會）。又
    其所犯上開之罪，犯意各別，行為互殊，應分論併罰之。另
    公訴人雖未引用侵入住居罪之條文，惟於事實欄已明確記載
    無故侵入住宅之事實，無故侵入住宅部分業經起訴，本院自
    應加以裁判。另被告前有如事實欄所述之犯罪科刑及執行情
    形，此有臺灣高等法院被告前案紀錄表1 份在卷可稽，其於
    有期徒刑執行完畢後，5 年以內再故意犯前開各罪，皆應依
    刑法第47條第1 項規定論以累犯，均加重其刑。又其就犯罪
    事實一(三)所為，乃已著手於犯罪行為之實行而不遂，爰按刑
    法第26條第2 項規定減輕其刑，並依法先加後減之。爰審酌
    被告尚值壯年，竟不思以正當手段獲取財物，而運用智慧於
    不當之途，屢次攀爬進入他人住宅行竊，危害他人居家安全
    ，竊取各被害人之物品，供己花用，及被告各次犯罪之手段
    、被害人所受損害，並審酌被告之前科、素行與犯後坦承犯
    行，態度良好等一切情狀，分別量處如主文所示之刑，並定
    其應執行之刑。
據上論斷，應依刑事訴訟法第273 條之1 第1 項、第299 條第1
項前段，刑法第306 條第1 項、第321 條第1 項第2 款、第321
條第2 項、第51條第5 款、第47條第1 項前段，判決如主文。
本案經檢察官簡志祥到庭執行職務。
中    華    民    國    99    年    6     月    21    日
                  刑事第一庭    法  官  連雅婷
以上正本證明與原本無異
如不服本判決應於送達後10日內向本院提出上訴狀
                                書記官  郭晉良
中    華    民    國    99    年    6     月    21    日
附錄本案論罪科刑法條全文：
中華民國刑法第321 條
（加重竊盜罪）
犯竊盜罪而有左列情形之一者，處6 月以上、5 年以下有期徒刑
：
一、於夜間侵入住宅或有人居住之建築物、船艦或隱匿其內而犯
    之者。
二、毀越門扇、牆垣或其他安全設備而犯之者。
三、攜帶兇器而犯之者。
四、結夥三人以上而犯之者。
五、乘火災、水災或其他災害之際而犯之者。
六、在車站或埠頭而犯之者。
前項之未遂犯罰之。

司法院資訊處製作；財團法人民間司法改革基金會備份。
